【裁判字號】    90,易,2065
【裁判日期】    901226
【裁判案由】    竊盜
【裁判全文】
臺灣臺中地方法院刑事判決                          九十年度易字第二六五號
    公  訴  人  台灣台中地方法院檢察署檢察官
    被      告  乙○○
右列被告因竊盜案件，經檢察官聲請簡易判決處刑（九十年度偵字第六九四七號），
本院沙鹿簡易庭認不宜以簡易判決處刑，移請本院刑事庭改依通常程序審判，本院判
決如左：
    主  文
乙○○共同竊盜，處有期徒刑伍月，如易科罰金，以參佰元折算壹日。
    事      實
一、乙○○與另三名已成年之不詳姓名年籍成年男子共同基於意圖為自己不法所有之
    犯意聯絡，於民國（下同）九十年三月十一日晚上約八、九時許，駕駛乙○○於
    八十九年四月二十六日向他人購得之報廢大貨車至台中縣大肚鄉○○村○○路○
    段三一○巷三號旁空地，共同竊取甲○○所有放置於該處之鐵架一批，得手後即
    將之搬至該報廢大貨車上並載離該處。嗣甲○○發現其所有前開鐵架遭竊，即四
    處尋找，並於台中縣大肚鄉○○路○段三一○巷旁發現乙○○所有上開報廢大貨
    車正停放於該處，車上並堆置有其失竊之前揭鐵架一批，甲○○旋即返家拿照相
    機對之拍照存證。直至九十年三月十六日早上，甲○○發現乙○○所有前開報廢
    大貨車連同車上鐵架已駛離上開處所，不甘心平白損失，始於九十年三月二十日
    攜其所拍上開相片報警處理。
二、案經被害人甲○○訴由台中縣警察局烏日分局報請臺灣臺中地方法院檢察署檢察
    官偵查後聲請簡易判決處刑，本院沙鹿簡易庭認不宜以簡易判決處刑，移請本院
    刑事庭改依通常程序審理。
    理      由
一、訊據被告矢口否認有何竊盜情事，並辯稱：伊並未偷竊上開烤漆浪板，該等烤漆
    浪板係從牆壁上拆下放在田裡面，伊以為那些烤漆浪板是不要的，才撿起來要蓋
    雞寮用云云。惟查，被告於前揭時地竊取烤漆浪板之事實，業據證人即被害人李
    基珍於警訊時證述：案發當日伊適從苗栗返回位於台中縣后里鄉○○村○○路一
    一三號之公司內查看，剛好碰上被告行竊上開烤漆浪板（共三十五片，價值約新
    台幣一萬元左右），經伊發現制止。而因公司鐵捲門尚未做好，伊乃用鋼索圍住
    大門入口處，被告係將鋼索解開進入公司內行竊等語甚詳（詳偵查卷第八、九頁
    ），並有被害人李基珍立具之贓物認領保管單一紙附前開偵查卷第十頁可稽，參
    以據附於偵查卷之現場照片四張觀之，其上顯示被害人李基珍所有烤漆浪板確係
    置於上址公司內，而非如被告所稱放在田裡面等情，可知被害人李基珍所有上開
    三十五片烤漆浪板既原放置上址公司內，且公司大門口並用鋼索圍住，以防他人
    隨意入內，則衡情被告應明知該等烤漆浪板係他人所有之物，且仍在他人持有支
    配中，並未經拋棄，乃被告竟擅將上址公司大門入口處之鋼索解開，入內取走前
    開烤漆浪板，則被告顯然有竊取他人之物之不法所有犯意甚明。是被告所為上開
    辯詞，顯係事後飾卸諉責之詞，不足採信。綜上所述，本件事證已甚明確，被告
    犯行堪以認定。
二、核被告詹文良所為，係犯刑法第三百二十條第一項之普通竊盜罪。爰審酌被告有
    事實欄所載不良素行紀錄，此有臺灣高等法院被告全國前案紀錄表及臺灣臺中地
    方法院檢察署刑案資料查註紀錄表各一份附卷可憑，本件犯罪動機、目的、手段
    、犯罪情節、犯罪所生之危害尚非嚴重及被告犯後仍然否認犯行，未見悔改等一
    切情狀，量處如主文所示之刑，並諭知易科罰金之折算標準，以資懲儆。
三、末查被告行為後，刑法第四十一條業已於民國九十年一月十日修正公布，並於同
    年月十二日生效，比較新法即修正後刑法第四十一條第一項前段規定「犯最重本
    刑為五年以下有期徒刑以下之刑之罪，而受六個月以下有期徒刑或拘役之宣告，
    因身體、教育、職業、家庭之關係或其他正當事由，執行顯有困難者，得以一元
    以上三元以下折算一日，易科罰金」與舊法即修正前刑法第四十一條規定「犯最
    重本刑為三年以下有期徒刑以下之刑之罪，而受六月以下有期徒刑或拘役之宣告
    ，因身體、教育、職業或家庭之關係，執行顯有困難者，得以一元以上三元以下
    折算一日，易科罰金」之結果，新法就被告得予易科罰金之規定，顯然較有利於
    被告，是依刑法第二條第一項前段之規定，自應適用裁判時之法律即修正後刑法
    第四十一條第一項前段之規定，併此敘明。
據上論斷，應依刑事訴訟法第四百五十二條、第二百九十九條第一項前段，刑法第三
百二十條第一項、第二條第一項前段、修正後第四十一條第一項前段，罰金罰鍰提高
標準條例第一條前段、第二條，判決如主文。
右列被告因竊盜案件，經檢察官提起公訴（八十  年度偵字第          號）
，本院判決如左：
主  文
    事  實
一、
二、案經    警察局    分局移送臺灣臺中地方法院檢察署檢察官偵查起訴。
    理  由
一、
二、
據上論斷，應依刑事訴訟法第二百九十九條第一項前段，
刑法第  百  十  條第  項、第四十一條、第四十二條第二項，
罰金罰鍰提高標準條例第一條前段、第二條，
判決如主文。
中      華      民      國      九十      年    十二    月    二十六    日
                                        法  官
右正本證明與原本無異。
如不服本判決，應於送達後十日內向本院提出上訴狀 （須附繕本） ，上訴於台灣高等
法院台中分院。
                                        書記官
中      華      民      國      九十      年    十二    月    二十六    日
附錄論罪科刑法條


司法院資訊處製作；財團法人民間司法改革基金會備份。
